---
title: "数据反馈日志"
author: "李家翔"
date: "`r Sys.Date()`"
bibliography: add.bib
output: 
  html_document:
    code_folding: hide
    df_print: default
    highlight: tango
    number_sections: yes
    theme: united
    toc: yes
    toc_float: yes
link-citations: true
---

# 前言

## 主要链接

+ [比赛链接](https://tianchi.aliyun.com/competition/introduction.htm?spm=5176.100066.0.0.74e133af9f55aY&raceId=231660)

## 计划

* [关于财务数据的两个问题](https://tianchi.aliyun.com/forum/new_articleDetail.html?spm=5176.8366600.0.0.4034311f8aoLVN&raceId=231660&postsId=5282#pages%3D1)

## 新增

+ 4 异常值
+ 3.1 武神数据(EDA)
+ 文件展示

```{r setup, message=FALSE, warning=FALSE}
knitr::opts_chunk$set(warning = FALSE, message = FALSE, cache = T)
library(tidyverse)
library(knitr)
library(formattable)
library(skimr)
library(DT)
library(readxl)
library(xgboost)
library(SmartEDA)
library(DT)
library(tidyquant)
library(pryr)
get_path01 <- function(x){
  file.path(getwd(),"Question01",x)}
get_path02 <- function(x){
  file.path(getwd(),"Question01","New_FDDC_financial_data_20180524",x)}
get_path03 <- function(x){
  file.path(getwd(),"Question01","New_FDDC_financial_data_20180524",
            "financial data",x)}
get_path04 <- function(x){
  file.path(getwd(),"ana_data",x)}
theme_ilo <- function(){
    theme_minimal() + 
    theme(
    # text = element_text(family = "Bookman", color = "gray25"),
    plot.subtitle = element_text(size = 9),
    plot.caption = element_text(color = "gray30"),
    # plot.background = element_rect(fill = "gray95"),
    plot.margin = unit(c(5, 10, 5, 10), units = "mm"),
    axis.title.x = element_text(size=12,face = "bold"),
    axis.title.y = element_text(size=12,face = "bold"),
    # x和y的命名，要加粗，ppt才好看
    axis.text.x = element_text(size=7, angle = 70, hjust = 1),
    # 控制axis字体大小，7号大小最好
    axis.text.y = element_text(size=7),
    legend.title=element_blank()
    )
}
```


# 文件展示
 
```{r}
FDDC_financial_submit_20180524 <- 
  read_csv(get_path01("FDDC_financial_submit_20180524.csv"), 
    col_names = FALSE)
FDDC_financial_submit_20180524
```

预测`r nrow(FDDC_financial_submit_20180524)`个股票的营收。


```{r}
read_lines(get_path03("Balance Sheet.xls"),n_max = 5)
```

存在编码问题。

```{r message=FALSE, warning=FALSE}
read_excel(
  get_path02("Company Operation.xls"),
  # n_max = 100,
  skip = 1,
  sheet = "CN"
) %>% 
  rename(col = `指标`) %>% 
  distinct(`col`) %>% 
  filter(col %in% str_subset(col,"机场|航空")) %>% 
  mutate(col = str_extract(col,"^\\p{Han}{2,}")) %>% 
  distinct(col)
```

六个目标

# EDA

## 武神数据

+ 数据分别从balance sheet,cash flow statement,income statement提取机场和航空公司一共6家公司的数据，然后合并得来。
+ 合并时按照`TICKER_SYMBOL`_股票代码,`END_DATE`_截止日期进行合并的。

```{r message=FALSE, warning=FALSE, cache=T}
finacial_data_airport_airline <- read_csv(get_path04("20180613_wu_finacial_data_airport_airline.csv"))
# read_lines(get_path04("20180613_wu_finacial_data_airport_airline.csv"),n_max = 2)
```

这里的导出注意`utf-8`格式[^utf-8]。

[^utf-8]:
    否则会出现报错。
    
    Error in make.names(x) : invalid multibyte string 1
    
```{r}
finacial_data_airport_airline_edit <- 
finacial_data_airport_airline %>% 
    select(-X1) %>%
    rename_all(
      funs(
        str_remove_all(., "\\p{Han}{1,}") %>% 
        str_remove_all(., "_$") %>% 
        str_to_lower()
      )
  )
```

这里使用`REVENUE_营业收入`作为y变量[^y变量]。

[^y变量]:
    ```{r}
    finacial_data_airport_airline %>% names() %>% 
        str_subset("收入")
    ```


### Overview

EDA 主要参考 
[SmartEDA 包 测评](https://jiaxiangli.netlify.com/2018/05/smarteda/)和
[Tidyverse使用技巧](https://jiaxiangli.netlify.com/2018/02/dplyr/)。

```{r}
ExpData(data=finacial_data_airport_airline_edit,type=1) %>% datatable()
ExpData(data=finacial_data_airport_airline_edit,type=2) %>% datatable()
```

### 连续变量

#### table

```{r}
ExpNumStat(finacial_data_airport_airline_edit,by="A",gp="revenue",Qnt=seq(0,1,0.1),MesofShape=2,Outlier=TRUE,round=2) %>% 
    mutate_at(vars(Per_of_Missing),percent) %>% datatable()
```

+ `Vname` – Variable name - 变量名称
+ `Group` – Target variable - 
    + `TN` – Total sample (inculded NA observations) - 样本总数
+ `nNeg` – Total negative observations - 负样本数量
+ `nZero` – Total zero observations - 零值数量
+ `nPos` – Total positive observations - 正样本数量
+ `NegInf` – Negative infinite count - 负无穷大极值
+ `PosInf` – Positive infinite count - 正无穷大极值
+ `NA_value` – Not Applicable count - 缺失值
+ `Per_of_Missing` – Percentage of missings - 缺失率
+ `Min` – minimum value - 最小值
+ `Max` – maximum value - 最大值
+ `Mean` – average value - 平均值
+ `Median` – median value - 中位数
+ `SD` – Standard deviation - 总体标准差
+ `CV` – coefficient of variations (SD/mean)*100 - z score
+ `IQR` – Inter quartile range - 四分位距 $QD = \frac{Q3-Q1}{2}$
    + `Qnt` – Specified quantiles - 百分位点
+ `MesofShape` – Skewness and Kurtosis - 偏度和峰度
+ `Outlier` – Number of outliers - 异常值数量
+ `Cor` – Correlation b/w target and independent variables - 自变量和因变量相关性

#### plot

```{r}
ExpNumViz(finacial_data_airport_airline_edit,gp=NULL,nlim=10,Page=c(2,2),sample=NULL)
```

+ `nlim`: 少于10个样本不画图
+ `sample`: 随机选择变量进行展示，`NULL`表示全部展示

```{r}
ExpNumViz(finacial_data_airport_airline_edit,gp="revenue",nlim=4,fname=NULL,col=NULL,Page=c(2,2))
```

### 分类变量 

#### table

```{r}
ExpCTable(finacial_data_airport_airline_edit,Target="revenue",margin=1,clim=10,nlim=NULL,round=2,bin=4,per=F) %>% datatable()
```

#### plot

```{r}
ExpCatViz(finacial_data_airport_airline_edit,gp=NULL,fname=NULL,clim=10,col=NULL,margin=2,Page = c(2,1))
```

# 异常值

```{r}
# library(readr)
# finacial_all <- read_csv("ana_data/20180619_wu_finacial_all.csv", 
#     col_names = FALSE)
finacial_all <- read_excel("ana_data/20180619_wu_finacial_all.xlsx")
```

```{r}
object_size(finacial_all)
```

```{r}
remove_outliers <- function(x, na.rm = TRUE, ...) {
  qnt <- quantile(x, probs=c(.25, .75), na.rm = na.rm, ...)
  H <- 1.5 * IQR(x, na.rm = na.rm)
  y <- x
  y[x < (qnt[1] - H)] <- NA
  y[x > (qnt[2] + H)] <- NA
  y
}
```


```{r}
finacial_all_edited <- 
finacial_all %>% 
    rename_all(
      funs(
        str_remove_all(., "\\p{Han}{1,}") %>% 
        str_remove_all(., "_$") %>% 
        str_to_lower()
      )
  ) %>% 
    select(ticker_symbol,end_date,revenue) %>% 
    group_by(ticker_symbol) %>% 
    arrange(end_date) %>% 
    mutate(revenue_diff = revenue - lag(revenue,4))
finacial_all_edited %>% 
    group_by(ticker_symbol) %>% 
    summarise(n = n()) %>% 
    arrange(desc(n)) %>% datatable()

finacial_all_edited %>% 
    group_by(ticker_symbol) %>% 
    filter(
        revenue_diff < quantile(revenue_diff,probs = 0.25,na.rm=T) - 3 * IQR(revenue_diff,na.rm=T) |
        revenue_diff > quantile(revenue_diff,probs = 0.75,na.rm=T) + 3 * IQR(revenue_diff,na.rm=T)
    ) %>% 
    write_csv(get_path04("20180619_li_outiler_list.csv")) %>% 
    group_by(ticker_symbol) %>% 
    summarise(n = n()) %>% 
    arrange(desc(n)) %>% datatable()
```

这里使用的是3倍的IQR的条件，比箱形图要求严格。