---
title: "数据反馈日志"
author: "李家翔"
date: "`r Sys.Date()`"
bibliography: add.bib
output: 
  html_document:
    code_folding: hide
    df_print: default
    highlight: tango
    number_sections: yes
    theme: united
    toc: yes
    toc_float: yes
link-citations: true
---

```{r warning = FALSE, message = FALSE, cache=T}
knitr::opts_chunk$set(warning = FALSE, message = FALSE, cache=T)
library(tidyverse)
library(readxl)
library(lubridate)
library(data.table)
library(formattable)
library(broom)
today_prefix <- 
    today() %>% 
    str_remove_all('-') %>% 
    str_sub(3,str_length(.))
finance_01 <- 
    read_excel('180706_wu_finance.xlsx') %>% 
    rename_all(
      funs(
        str_remove_all(., "\\p{Han}{1,}") %>% 
        str_remove_all(., "_$") %>% 
        str_to_lower()
      )   
    )
```
 
# 金融股票无法加入

```{r eval=F}
finance_01_add_bank <- 
    read_excel('181721_wu_bank.xlsx') %>% 
    rename_all(
      funs(
        str_remove_all(., "\\p{Han}{1,}") %>% 
        str_remove_all(., "_$") %>% 
        str_to_lower()
      )   
    )
finance_01_add_insurance <- 
    read_excel('181721_wu_insurance.xlsx') %>% 
    rename_all(
      funs(
        str_remove_all(., "\\p{Han}{1,}") %>% 
        str_remove_all(., "_$") %>% 
        str_to_lower()
      )   
    )
finance_01_add_security <- 
    read_excel('181721_wu_security.xlsx') %>% 
    rename_all(
      funs(
        str_remove_all(., "\\p{Han}{1,}") %>% 
        str_remove_all(., "_$") %>% 
        str_to_lower()
      )   
    )
```

```{r}
required_list <- c(
    'revenue','cogs','t_ca'
    ,'n_income','t_sh_equity'
    ,'t_revenue','t_assets'
    ,'t_cl','diluted_eps'
    ,'n_change_in_cash'
)
```

```{r}
required_list %>% intersect(finance_01_add_bank %>% names())
required_list %>% setdiff(finance_01_add_insurance %>% names())
required_list %>% setdiff(finance_01_add_security %>% names())
```

这里加入了银行、保险和证券，但是这些变量在金融股票的信息中找不到。

# 使用季度营收增长率为因变量

```{r}
finance_g_02 <- 
    finance_01 %>% 
    rename_all(
          funs(
            str_remove_all(., "\\p{Han}{1,}") %>% 
            str_remove_all(., "_$") %>% 
            str_to_lower()
          )   
    ) %>% 
    group_by(ticker_symbol) %>% 
    mutate(revenue_raw = revenue) %>% 
    mutate(revenue = revenue/lag(revenue)-1)
finance_g_wide <- 
    finance_g_02 %>% 
    # select(year,month,revenue) %>% 
    # filter(year == 2009,month==3)
    select(ticker_symbol,year,month,revenue) %>% 
    # group_by(ticker_symbol) %>% 
    na.omit() %>% 
    spread(ticker_symbol,revenue) %>% 
    select_if(~sum(is.na(.))==0)  
    # 有空值的列剔除，后期可以fill替换。
bad <- fread('bad.csv')
data_500_g <- 
    finance_g_02 %>% 
    semi_join(bad,by = c('ticker_symbol'='bad_predict'))
```

## pca_g

```{r}
pca_g_model_g <- 
    finance_g_wide %>% 
    select(-year,-month) %>% 
    scale(center = TRUE, scale = TRUE) %>% 
    as_tibble() %>% 
    select_if(~sum(is.na(.))==0) %>% 
    prcomp()
pca_g_output <- 
predict(pca_g_model_g) %>% 
    as_tibble() %>% 
    select(1) %>% 
    bind_cols(finance_g_wide %>% select(year,month)) %>% 
    write_csv(paste(today_prefix,'ljx_pca_g.csv',sep='_'))
```
    
    Error in svd(x, nu = 0, nv = k) : infinite or missing values in 'x'

当进行`scale`时，产生了`NA`。

## 500只特殊股票

```{r}
data_500_g_edited <- 
data_500_g %>% 
    mutate(
        roe = n_income/t_sh_equity,
        pm = n_income/t_revenue,
        ato = t_revenue/t_assets,
        lvrg = t_assets/t_sh_equity
    ) %>% 
    select(ticker_symbol,end_date,year,month,revenue,cogs,
           t_ca,roe,pm,ato,lvrg
           ) %>% 
    na.omit()
```

```{r}
train_test_data_g_g <- 
    data_500_g_edited %>% 
    left_join(pca_g_output, by = c('year','month')) %>% 
    mutate(revenue_y = revenue) %>% 
    mutate_at(vars(revenue:PC1),lag) %>% 
    # summarise(mean(revenue<0,na.rm = T))
    # mutate_at(vars(revenue,cogs,t_ca,revenue_y),
    #           .funs = ~log(.+1)) %>%
    mutate_at(vars(cogs,t_ca),
              .funs = ~log(.+1)) %>%
    filter_all(all_vars(!is.na(.))) %>%
    filter_all(all_vars(!is.nan(.))) %>%
    filter_all(all_vars(!is.infinite(.))) %>% 
    ungroup()
```

```{r}
test_data_g <- 
    train_test_data_g_g %>% 
    # distinct(year,month)
    filter(year == 2018,month == 3)
train_data_g <- 
    train_test_data_g_g %>% 
    setdiff(test_data_g)
```

```{r}
train_data_g %>% 
    names()
```


```{r}
model_g_raw <- 
train_data_g %>% 
    group_by(ticker_symbol) %>% 
    filter(n() > 10) %>% 
     
    nest() %>% 
    mutate(mod = map(.x = data, 
                     .f = ~lm(revenue_y ~ revenue + cogs +
                                  t_ca + roe + pm + ato + 
                                  lvrg + PC1+month,data=.x)
                     # .f = ~glm(revenue_y ~ cogs + PC1,
                     #          data = .x,
                     #          family=Gamma(link="log"))
                     )) %>% 
    left_join(
        test_data_g %>% 
            group_by(ticker_symbol) %>% 
            nest() %>% 
            rename(test = data)
        ,by="ticker_symbol"
    ) %>% 
    mutate(pred = map2(.x = mod,
                       .y = test,
                       .f = ~predict(object = .x,newdata = .y)))
model_g_sum_table <- 
model_g_raw %>% 
    select(ticker_symbol,mod) %>% 
    mutate(tidy = map(mod,tidy)) %>% 
    select(ticker_symbol,tidy) %>% 
    unnest() %>% 
    group_by(term) %>% 
    summarise(beta_bar = mean(estimate),beta_sd = sd(estimate),
              pvlu_bar = mean(p.value), pvlu_sd = sd(p.value)) %>% 
    mutate_if(is.double,accounting) %>% 
    arrange(pvlu_bar)
```
 
```{r}
model_g_bad_ratio <-
model_g_raw %>% 
    select(ticker_symbol,pred) %>% 
    unnest() %>% 
    left_join(test_data_g,by = 'ticker_symbol') %>% 
    arrange(ticker_symbol,year,month) %>% 
    select(ticker_symbol,pred,revenue_y) %>% 
    # mutate_at(vars(revenue_y,pred),~exp(.)) %>% 
    mutate(err = abs((pred-revenue_y)/revenue_y)) %>% 
    mutate(err = percent(err)) %>% 
    arrange(err) %>% 
    write_excel_csv(paste(today_prefix,
                          'ljx_500_65_pctg_pred_g.csv',
                          sep='_')) %>% 
    select(everything())
model_g_bad_ratio_avg <- 
model_g_bad_ratio %>% 
    # ggplot(aes(x = err)) +
    # geom_freqpoly() +
    # labs(x = 'pred/actu-1')
    summarise(mean(err > 0.1,na.rm = T) %>% percent)
model_g_bad_ratio_avg
```

+ 用营收季度增长率有季度因素，加入月份，错误率从85%到65%。

+ 目前解决30%的坏样本，还有`r pull(model_g_bad_ratio_avg)`的样本需要换方法估计。
+ 滞后一期和不滞后影响比较大。
+ 目前加入杜邦公式和`log`处理，使得25%的样本得到10%内的误差预测，这里进行说明。

$$\begin{alignat}{2}
ROE &= PM \times ATO \times LVRG \\
\frac{\text{Net Income}}{\text{Equity}} &=
    \frac{\text{Net Income}}{\text{Revenue}} \cdot
    \frac{\text{Revenue}}{\text{Assets}} \cdot
    \frac{\text{Assets}}{\text{Equity}} \\
\end{alignat}$$

并且绝对量(不是比率)的变量进行了`log`化处理。

$$x:=\ln(x+1)$$

# 使用季度营收为因变量

```{r}
finance_02 <- 
    finance_01 %>% 
    rename_all(
          funs(
            str_remove_all(., "\\p{Han}{1,}") %>% 
            str_remove_all(., "_$") %>% 
            str_to_lower()
          )   
    ) %>% 
    group_by(ticker_symbol)
# finance_02 %>% 
#     select(ticker_symbol,year,month,revenue)
finance_wide <- 
    finance_02 %>% 
    # select(year,month,revenue) %>% 
    # filter(year == 2009,month==3)
    select(ticker_symbol,year,month,revenue) %>% 
    # group_by(ticker_symbol) %>% 
    na.omit() %>% 
    spread(ticker_symbol,revenue) %>% 
    select_if(~sum(is.na(.))==0)  
    # 有空值的列剔除，后期可以fill替换。
bad <- fread('bad.csv')
data_500 <- 
    finance_02 %>% 
    semi_join(bad,by = c('ticker_symbol'='bad_predict'))
```

```{r eval=F}
vars_dict <- 
    finance_01 %>% 
    names() %>% 
    as_tibble() %>% 
    transmute(
        chi = 
            value %>% 
            str_remove_all('[A-z]{1}') 
            ,
        eng = 
            value %>% 
            str_remove_all('[\\p{Han}]{1}') %>% 
            str_remove_all('_$') %>% 
            str_to_lower()
    )
vars_dict %>% 
    write_excel_csv(paste(today_prefix,'vars_dict.csv',
                          sep='_'))
```

## PCA

```{r}
pca_model <- 
    finance_wide %>% 
    select(-year,-month) %>% 
    scale(center = TRUE, scale = TRUE) %>% 
    as_tibble() %>% 
    select_if(~sum(is.na(.))==0) %>% 
    prcomp()
pca_output <- 
predict(pca_model) %>% 
    as_tibble() %>% 
    select(1) %>% 
    bind_cols(finance_wide %>% select(year,month)) %>% 
    write_csv(paste(today_prefix,'ljx_pca.csv',sep='_'))
```
    
    Error in svd(x, nu = 0, nv = k) : infinite or missing values in 'x'

当进行`scale`时，产生了`NA`。

## 500只特殊股票


```{r}
data_500_edited <- 
data_500 %>% 
    mutate(
        roe = n_income/t_sh_equity,
        pm = n_income/t_revenue,
        ato = t_revenue/t_assets,
        lvrg = t_assets/t_sh_equity
    ) %>% 
    select(ticker_symbol,end_date,year,month,revenue,cogs,
           t_ca,roe,pm,ato,lvrg
           ) %>% 
    na.omit()
```


```{r}
train_test_data <- 
    data_500_edited %>% 
    left_join(pca_output, by = c('year','month')) %>% 
    mutate(revenue_y = revenue) %>% 
    mutate_at(vars(revenue:PC1),lag) %>% 
    # summarise(mean(revenue<0,na.rm = T))
    # mutate_at(vars(revenue,cogs,t_ca,revenue_y),
    #           .funs = ~log(.+1)) %>%
    mutate_at(vars(cogs,t_ca),
              .funs = ~log(.+1)) %>%
    filter_all(all_vars(!is.na(.))) %>%
    filter_all(all_vars(!is.nan(.))) %>%
    filter_all(all_vars(!is.infinite(.))) %>% 
    ungroup()
```

```{r}
test_data <- 
    train_test_data %>% 
    # distinct(year,month)
    filter(year == 2018,month == 3)
train_data <- 
    train_test_data %>% 
    setdiff(test_data)
```

```{r}
train_data %>% 
    names()
```


```{r}
model_raw <- 
train_data %>% 
    group_by(ticker_symbol) %>% 
    filter(n() > 10) %>% 
     
    nest() %>% 
    mutate(mod = map(.x = data, 
                     .f = ~lm(revenue_y ~ revenue + cogs +
                                  t_ca + roe + pm + ato + 
                                  lvrg + PC1+month,data=.x)
                     # .f = ~glm(revenue_y ~ cogs + PC1,
                     #          data = .x,
                     #          family=Gamma(link="log"))
                     )) %>% 
    left_join(
        test_data %>% 
            group_by(ticker_symbol) %>% 
            nest() %>% 
            rename(test = data)
        ,by="ticker_symbol"
    ) %>% 
    mutate(pred = map2(.x = mod,
                       .y = test,
                       .f = ~predict(object = .x,newdata = .y)))
model_sum_table <- 
model_raw %>% 
    select(ticker_symbol,mod) %>% 
    mutate(tidy = map(mod,tidy)) %>% 
    select(ticker_symbol,tidy) %>% 
    unnest() %>% 
    group_by(term) %>% 
    summarise(beta_bar = mean(estimate),beta_sd = sd(estimate),
              pvlu_bar = mean(p.value), pvlu_sd = sd(p.value)) %>% 
    mutate_if(is.double,accounting) %>% 
    arrange(pvlu_bar)
```
 
```{r}
model_bad_ratio <-
model_raw %>% 
    select(ticker_symbol,pred) %>% 
    unnest() %>% 
    left_join(test_data,by = 'ticker_symbol') %>% 
    arrange(ticker_symbol,year,month) %>% 
    select(ticker_symbol,pred,revenue_y) %>% 
    # mutate_at(vars(revenue_y,pred),~exp(.)) %>% 
    mutate(err = abs((pred-revenue_y)/revenue_y)) %>% 
    mutate(err = percent(err)) %>% 
    arrange(err) %>% 
    write_excel_csv(paste(today_prefix,
                          'ljx_500_65_pctg_pred.csv',
                          sep='_')) %>% 
    select(everything())
model_bad_ratio %>% 
    # ggplot(aes(x = err)) +
    # geom_freqpoly() +
    # labs(x = 'pred/actu-1')
    summarise(mean(err > 0.1,na.rm = T) %>% percent)
# model_bad_ratio
```

+ 用绝对量加入月份，错误率从80%左右，因此使用增长率。

# 350只特殊股票

```{r}
tag_350 <- 
    model_g_bad_ratio %>% 
    filter(err>0.1)
```

```{r}
data_350 <- 
    data_500_g %>% 
    semi_join(tag_350,by = c('ticker_symbol'='ticker_symbol'))
#     semi_join(read_excel('180719_wu_industry_tag.xlsx') %>%
#                 select(gpdm,TYPE_NAME_CN)
#               ,by = c('ticker_symbol'='gpdm'))
# data_500_g %>% distinct(ticker_symbol)
# read_excel('180719_wu_industry_tag.xlsx') %>% distinct(gpdm)
```

武神的行业标签和350只股票匹配不上，因此PCA行业指数无法应用。

```{r}
data_350_edited <- 
data_350 %>% 
    mutate(
        roe = n_income/t_sh_equity
        ,pm = n_income/t_revenue
        ,ato = t_revenue/t_assets
        ,lvrg = t_assets/t_sh_equity
        ,wc = (t_ca+1)/(t_cl+1)
        ,eps = diluted_eps
        ,inc2cash = (n_income+1)/(n_change_in_cash+1)
    ) %>% 
    select(ticker_symbol,end_date,year,month,revenue,cogs,
           t_ca,roe,pm,ato,lvrg,wc,eps,inc2cash
           )
```


```{r}
train_test_data_350 <- 
    data_350_edited %>% 
    left_join(pca_g_output, by = c('year','month')) %>% 
    mutate(revenue_y = revenue) %>% 
    mutate_at(vars(revenue:PC1),lag) %>% 
    mutate_at(vars(cogs,t_ca),
              .funs = ~log(.+1)) %>% 
    filter_all(all_vars(!is.na(.))) %>%
    filter_all(all_vars(!is.nan(.))) %>%
    filter_all(all_vars(!is.infinite(.)))
```

```{r}
test_data_350 <- 
    train_test_data_350 %>% 
    filter(year == 2018,month == 3)
train_data_350 <- 
    train_test_data_350 %>% 
    setdiff(test_data_350)
```

```{r}
train_data_350 %>% 
    names()
```


```{r}
model_350_raw <- 
train_data_350 %>% 
    group_by(ticker_symbol) %>% 
    filter(n() > 10) %>% 
     
    nest() %>% 
    mutate(mod = map(.x = data, 
                     .f = ~lm(revenue_y ~ revenue + cogs +
                                  t_ca + roe + pm + ato + 
                                  lvrg + PC1+
                                  wc + eps + inc2cash +
                                  month,data=.x)
                     # .f = ~glm(revenue_y ~ cogs + PC1,
                     #          data = .x,
                     #          family=Gamma(link="log"))
                     )) %>% 
    inner_join(
        test_data_350 %>% 
            group_by(ticker_symbol) %>%
            # count()
            nest() %>% 
            rename(test = data)
        ,by="ticker_symbol"
    ) %>% 
    # distinct(test)
    # filter(map(test,~!is.na(.))) %>% 
    mutate(pred = map2(.x = mod,
                       .y = test,
                       .f = ~predict(object = .x,newdata = .y)))
model_350_sum_table <- 
model_350_raw %>% 
    select(ticker_symbol,mod) %>% 
    mutate(tidy = map(mod,tidy)) %>% 
    select(ticker_symbol,tidy) %>% 
    unnest() %>% 
    group_by(term) %>% 
    summarise(beta_bar = mean(estimate),beta_sd = sd(estimate),
              pvlu_bar = mean(p.value), pvlu_sd = sd(p.value)) %>% 
    mutate_if(is.double,accounting) %>% 
    arrange(pvlu_bar)
```
 
`inner_join`，不然产生匹配不上，`<NULL>`结构。

```{r}
model_350_bad_ratio <-
model_350_raw %>% 
    select(ticker_symbol,pred) %>% 
    unnest() %>% 
    left_join(test_data_350,by = 'ticker_symbol') %>% 
    arrange(ticker_symbol,year,month) %>% 
    select(ticker_symbol,pred,revenue_y) %>% 
    # mutate_at(vars(revenue_y,pred),~exp(.)) %>% 
    mutate(err = abs((pred-revenue_y)/revenue_y)) %>% 
    mutate(err = percent(err)) %>% 
    arrange(err) %>% 
    write_excel_csv(paste(today_prefix,
                          'ljx_350_75_pctg_pred.csv',
                          sep='_')) %>% 
    select(everything())
model_350_bad_ratio_avg <- 
model_350_bad_ratio %>% 
    # ggplot(aes(x = err)) +
    # geom_freqpoly() +
    # labs(x = 'pred/actu-1')
    summarise(mean(err > 0.1,na.rm = T) %>% percent)
model_350_bad_ratio_avg
```

目前解决`r percent(1-pull(model_350_bad_ratio_avg))`的样本，还剩下250个样本。

本次加入

    wc = (t_ca+1)/(t_cl+1)
    
$$\begin{alignat}{2}
\text{Working Capital} = \text{Current Asset} - \text{Current Liability} \\
\text{Working Capital Ratio} = \frac{\text{Current Asset}}{\text{Current Liability}} \\
\end{alignat}$$
    
    eps = diluted_eps
    
$$\begin{alignat}{2}
\text{EPS} = \frac{\text{Net Income}}{\text{# Shares}} \\
\end{alignat}$$
    
    inc2cash = (n_income+1)/(n_change_in_cash+1)

$$\begin{alignat}{2}
\text{Income to Cash Ratio} = \frac{\text{Net Income}}{\text{Net Cash Flow}} \\
\end{alignat}$$

# $\Box$ 250只特殊股票

```{r}
tag_250 <- 
    model_350_bad_ratio %>% 
    filter(err>0.1)
```

```{r}
data_250 <- 
    data_500_g %>% 
    semi_join(tag_250,by = c('ticker_symbol'='ticker_symbol'))
```

# 全部股票预测

```{r}
data_all_edited <- 
finance_g_02 %>% 
    left_join(pca_output, by = c('year','month')) %>% 
    mutate(
        roe = n_income/t_sh_equity
        ,pm = n_income/t_revenue
        ,ato = t_revenue/t_assets
        ,lvrg = t_assets/t_sh_equity
        ,wc = (t_ca+1)/(t_cl+1)
        ,eps = diluted_eps
        ,inc2cash = (n_income+1)/(n_change_in_cash+1)
    ) %>% 
    select(ticker_symbol,end_date,year,month,revenue,cogs,
           t_ca,roe,pm,ato,lvrg,wc,eps,inc2cash
           )
```

```{r}
train_test_data_all <- 
    data_all_edited %>% 
    left_join(pca_g_output, by = c('year','month')) %>% 
    mutate(revenue_y = revenue) %>% 
    mutate_at(vars(revenue:PC1),lag) %>% 
    mutate_at(vars(cogs,t_ca),
              .funs = ~log(.+1)) %>% 
    filter_all(all_vars(!is.na(.))) %>%
    filter_all(all_vars(!is.nan(.))) %>%
    filter_all(all_vars(!is.infinite(.)))
test_data_2018_6 <- 
    data_all_edited %>% 
    left_join(pca_g_output, by = c('year','month')) %>% 
    mutate(revenue_y = revenue) %>% 
    filter(year == 2018,month == 3) %>% 
    mutate_at(vars(cogs,t_ca),
              .funs = ~log(.+1)) %>%
    filter_all(all_vars(!is.na(.))) %>%
    filter_all(all_vars(!is.nan(.))) %>%
    filter_all(all_vars(!is.infinite(.))) %>% 
    ungroup()
```

```{r}
test_data_all <- 
    train_test_data_all %>% 
    filter(year == 2018,month == 3)
train_data_all <- 
    train_test_data_all %>% 
    setdiff(test_data_all)
```

```{r}
model_all_raw <- 
train_data_all %>% 
    group_by(ticker_symbol) %>% 
    filter(n() > 10) %>% 
    nest() %>% 
    mutate(mod_01 = map(.x = data, 
                     .f = ~lm(revenue_y ~ revenue + cogs +
                                  t_ca + roe + pm + ato + 
                                  lvrg + PC1+
                                  month,data=.x)
                     )) %>% 
                     
    mutate(mod_02 = map(.x = data, 
                     .f = ~lm(revenue_y ~ revenue + cogs +
                                  t_ca + roe + pm + ato + 
                                  lvrg + PC1+
                                  wc + eps + inc2cash +
                                  month,data=.x)
                     )) %>% 
    inner_join(
        test_data_all %>% 
            group_by(ticker_symbol) %>%
            # count()
            nest() %>% 
            rename(test = data)
        ,by="ticker_symbol"
    ) %>% 
    inner_join(
        test_data_2018_6 %>% 
            group_by(ticker_symbol) %>%
            # count()
            nest() %>% 
            rename(test_2018_6 = data)
        ,by="ticker_symbol"
    ) %>% 
    # distinct(test)
    # filter(map(test,~!is.na(.))) %>% 
    mutate(pred_01 = map2(.x = mod_01,
                       .y = test,
                       .f = ~predict(object = .x,newdata = .y))) %>%
    mutate(pred_02 = map2(.x = mod_02,
                       .y = test,
                       .f = ~predict(object = .x,newdata = .y))) %>%
    mutate(pred_01_2018_06 = map2(.x = mod_01,
                       .y = test_2018_6,
                       .f = ~predict(object = .x,newdata = .y))) %>% 
    mutate(pred_02_2018_06 = map2(.x = mod_02,
                       .y = test_2018_6,
                       .f = ~predict(object = .x,newdata = .y)))
```
 
`inner_join`，不然产生匹配不上，`<NULL>`结构。

```{r}
model_all_bad_ratio <-
model_all_raw %>% 
    select(ticker_symbol,pred_01,pred_02
           ,pred_01_2018_06,pred_02_2018_06) %>% 
    unnest() %>% 
    
    left_join(
        finance_02 %>% 
            filter(year == 2018,month == 3) %>% 
            select(ticker_symbol,revenue) %>% 
            rename(revenue_2018_03 = revenue)
                  ,by = 'ticker_symbol') %>% 
    left_join(
        finance_02 %>% 
            filter(year == 2017,month == 12) %>% 
            select(ticker_symbol,revenue) %>% 
            rename(revenue_2017_12 = revenue)
                  ,by = 'ticker_symbol') %>% 
    left_join(test_data_all %>% 
                  select(ticker_symbol,revenue_y)
                  ,by = 'ticker_symbol') %>% 
    arrange(ticker_symbol) %>% 
    mutate(err_01 = abs((pred_01-revenue_y)/revenue_y)
           ,err_02 = abs((pred_02-revenue_y)/revenue_y)) %>% 
    mutate_at(vars(err_01,err_02),percent) %>% 
    arrange(err_01) %>% 
    mutate(
        pred_01_value = pred_01 * revenue_2017_12
        ,pred_02_value = pred_02 * revenue_2017_12
        ,revenue_y_value = revenue_y * revenue_2017_12
        ,pred_01_2018_06_value = pred_01_2018_06 * revenue_2018_03
        ,pred_02_2018_06_value = pred_02_2018_06 * revenue_2018_03
    ) %>% 
    write_excel_csv(paste(today_prefix,
                          'ljx_all_pctg_pred.csv',
                          sep='_')) %>% 
    select(everything())
model_all_bad_ratio
```

+ `ticker_symbol`: 股票ID
+ `pred_01`: 模型一预测季度增长率，2018年第一季度
+ `pred_02`: 模型二预测季度增长率，2018年第一季度
+ `pred_01_2018_06`: 模型二预测季度增长率，2018年第二季度
+ `pred_02_2018_06`: 模型二预测季度增长率，2018年第二季度
+ `revenue_2018_03`: 2018年第一季度真实营收
+ `revenue_2017_12`: 2017年第四季度真实营收
+ `revenue_y`: 2018年第一季度真实季度增长率
+ `err_01`: 模型一预测误差率
+ `err_02`: 模型二预测误差率
+ `pred_01_value`: 模型一预测季度营收绝对量，2018年第一季度
+ `pred_02_value`: 模型二预测季度营收绝对量，2018年第一季度
+ `pred_01_2018_06_value`: 模型一预测季度营收绝对量，2018年第二季度
+ `pred_02_2018_06_value`: 模型一预测季度营收绝对量，2018年第二季度
